臺灣桃園地方法院刑事裁定　　　　　　　　　　　　　　九十年度自字第一二七號
　　自　訴　人　乙○○
　　被　　　告　丙○○原名張.
　　被　　　告　甲○○
右列被告因侵占案件，經自訴人提起自訴，本院裁定如左：
    主  文
自訴駁回。
    理  由
一、按法院或受命法官於自訴案件第一次審判期日前訊問及調查結果，如認為案件有
    刑事訴訟法第二百五十二條至第二百五十四條之情形者，得以裁定駁回其自訴，
    同法第三百二十六條第四項定有明文。
二、自訴意旨略以：自訴人因工作繁忙，故委託胞妹即被告丙○○（原名張玉蓮）持
    自訴人所有之富邦銀行存摺、印鑑章前往銀行提領新台幣（下同）六十五萬元，
    準備作為發放員工薪資及繳付會款之用，詎被告丙○○竟與另一名被告甲○○共
    同基於不法所有之犯意聯絡，由丙○○擅將上開款項交與甲○○使用而予侵占，
    經自訴人察覺後，雖由甲○○立具借據及本票各一紙，惟屆期並未清償，嗣屢經
    催討亦置之不理，因認被告二人涉犯刑法第三百三十五條第一項之侵占罪嫌。
三、按犯罪事實應依證據認定之，無證據不得推定其犯罪事實；又不能證明被告犯罪
    者應諭知無罪之判決，刑事訴訟法第一百五十四條及第三百零一條第一項分別定
    有明文。又告訴人之告訴（含自訴人之自訴）係以使被告受刑事追訴為目的，是
    其陳述是否與事實相符，仍應調查其他證據以資審認；而刑法上之侵占罪，或擅
    自處分自己管有之他人所有物，或變異原來之持有意思為不法所有之意，而逕為
    所有人之行為，始克成立。訊據被告丙○○固坦承持自訴人所有之存摺、印章至
    銀行提領六十五萬元之情不諱，惟堅決否認涉有上揭侵占犯行，辯稱：伊提領上
    開現款後，因伊老闆甲○○亟須資金週轉，伊就跟姊姊商量借用二、三天再還她
    ，姊姊也說好，並要求伊在二、三天內將錢補回，嗣後有清償一部分，但之後又
    再續借，結算後總共積欠自訴人七十二萬元，甲○○乃簽發七十二萬元之本票予
    伊姊姊，然屆期因週轉困難仍未清償等語；訊之被告甲○○則辯以：被告丙○○
    在伊經營之公司擔任會計職務，因伊須款週轉，乃向丙○○商借，張女遂轉向自
    訴人告貸，伊有清償借款，但之後又陸陸續續向自訴人借貸，結算後總共積欠她
    七十二萬元等語，經本院訊問自訴人是否同意將該六十五萬元之款項借予被告，
    答稱：伊有答應他使用二、三天就要歸還，後來他沒有還，因該筆款項係伊前夫
    的，之後也找不到被告二人，只好提出自訴，因伊只同意他使用二、三天，時間
    到了應該要歸還，伊認為如此行為即構成侵占等語。是被告丙○○受託領款後，
    經徵得自訴人同意始將該筆款項借予被告甲○○，則被告丙○○或甲○○本於借
    貸之法律關係取得系爭款項之所有權，自無意圖不法所有侵占「他人」款項之可
    言，縱事後因故未能清償，純屬債務不履行之民事糾葛，與侵占罪之構成要件尚
    屬有間。此外，復查無其他積極證據足資證明被告二人有何侵占犯行，依照首開
    說明，本件自訴應予駁回。
據上論斷，應依刑事訴訟法第三百二十六條第三項、第二百五十二條第十款，裁定如
主文。
中      華      民      國      九十一      年      七    月  二十五    日
                                      臺灣桃園地方法院刑事第五庭
                                          審判長法  官  江  振  義
                                                法  官  江  德  民
                                                法  官  鍾  淑  慧
右正本證明與原本無異。
如不服本裁定，應於裁定送達後五日內向本院提出抗告狀。
                                                書記官  蕭  琪  男
中        華        民        國    九十一   年   七   月    二十五     日
